# 股改基准日与获取营业执照期间未分配利润的归属

提问人：叶秋叶秋叶秋 时间：2015-09-17 21:54:37
请教各位大神： 小弟有一家公司的股改基准日是 2015 年 6 月 30 日，申报截止日是 2015 年 8 月 31 日，截至申报基准日公司仍为获取股份公司的营业执照（正在办理，预计 9 月底之前可以获取），小弟想请问一下，由于 2015 年7-8月母公司亏损了，该亏损是否会影响 2015 年 6 月 30 日净资产及验资报告？7-8月份的未分配利润是归属于有限公司还是股份公司呀？谢谢各位大神！！！

回答人：chenyiwei
在股改基准日到股改实施日之间的过渡期间发生亏损导致净资产减少的，最好建议发起人以现金补足，否则导致股改实施日的净资产不足，无法完成股改，将成为历史沿革的瑕疵。

提问人：绿茶 6969 时间：2016-01-17 13:58:05
陈版： 1 、股改一定要验资吗？ 2 、股改基准日 6 月 30 日， 7 月份按股改审计和评估的金额确定了股份公司的章程并通过股东大会批准； 8 月 30 日取得股份公司营业执照时间； 11 月 20 日才拿到股改正式审计报告，之前股改审计时的调整事项都未调整，到 12 月31 日前，部分股改审计的调整事项的结果已经转回，比如美元的汇兑损益调整之类的。这种情况下在 12 月 31 日如何进行股改相关账务处理呢？

回答人：chenyiwei
1 、为了向证监会证明公司历史沿革和出资到位，建议验资。 2 、该股改事项应在 8 月 30 日进行账务处理。年末审计时应主要关注前期调整事项中企业未自行调整也尚未自动转回的部分。不过这样的企业感觉很奇怪。

提问人：浮云 0 亲切 时间：2016-07-12 21:38:54
请问陈版，股改实施日是指正式拿到股份公司营业执照的时间吗？谢谢！

回答人：chenyiwei
不是。股改实施日即验资报告中的验资截止日，一般应在创立大会之前。而取得工商执照是在创立大会之后。

提问人：米猫 时间：2016-08-24 16:18:38
请教陈版： “股改基准日到股改实施日之间的过渡期间发生亏损导致净资产减少的，最好建议发起人以现金补足”，是否有法律依据？既然称之为“现金补足”，难道针对的是股东出资不实？ 我现在的情况是：一家新三板企业股份改制验资，改制基准日为 2016年 3 月 31 日，对改制基准日净资产实施了审计以及相应的资产评估，整体变更为股份公司时的注册资本较有限公司有所增加，涉及的个人股东也履行了个人所得税备案程序。股改实施日为 8 月 10 日，改制基准日至股改实施日期间发生了经营亏损。我们出具验资报告时要求股东补足亏损对应的现金，股东提出了不同意见，认为基准日的净资产已经审计确认，固化了出资额，个人股东也履行了个人所得税义务，股份改制过程中，企业是个持续经营过程，改制基准日至股改实施日期间发生的亏损属于经营亏损，与股东出资无关系，为何要现金补足？若现金补足，则股东因净资产折股缴纳的个人所得税如何理解？认为改制基准日至股改实施日期间发生的损益应由发起股东共同承担。 因此，该期间损益性质的判定很重要，属于与资本出资相关还是经营相关？假设认定亏损需要股东补足的，盈利是否应视同股东溢价出资？ 请陈版指点，谢谢。

回答人：chenyiwei
在过渡期间，由于经营亏损导致基准日的帐面净资产基础受到侵蚀，所以需要发起人用现金补足，保持折股净资产的完整性。

提问人：米猫 时间：2016-08-25 10:50:32
谢谢陈版。 但在“验资-指南”中，“二、设立验资的审验程序（四）以净资产折合实收资本的审验程序（ 9 ）检查评估基准日至以净资产折合实收资本日期间的净资产变动情况，并检查是否对其进行了适当的会计处理；” 上述指南也并没有明确表述对评估基准日至以净资产折合实收资本日期间净资产变动的处理方式，一定要现金补足吗？

回答人：chenyiwei
验资准则是规范CPA的执业行为的，当然不会涉及到如何补偿该差额的问题。我个人认为要现金补足较为妥当，以绝后患。